【裁判字號】    99,訴,1193
【裁判日期】    991223
【裁判案由】    強制猥褻
【裁判全文】
臺灣屏東地方法院刑事判決              99年度訴字第1193號
公  訴  人  臺灣屏東方法院檢察署檢察官
被      告  許順川
上列被告因強制猥褻案件，經檢察官提起公訴（99年度偵字第12
69號），本院判決如下：
    主  文
許順川犯強制猥褻罪，處有期徒刑捌月。
    事  實
一、許順川於民國98年12月25日16時許，在屏東縣恆春鎮電信局
    公車站，搭乘屏東客運股份有限公司之公車，欲返回屏東縣
    潮州鎮之住處。嗣於同日17時許，許順川見代號00000000之
    女子（80年10月12日生，真實姓名、年籍詳卷，下稱A 女）
    ，1 人獨自坐於公車駕駛後方第1 排座位，其旁尚有空位，
    竟萌生強制猥褻之犯意，先坐於A 女身旁之座位，藉機與A
    女搭訕聊天，繼之則以手撫摸A 女之大腿及背部，並於A 女
    察覺有異而將身體弓住及往後貼住椅背，示意其不願被碰觸
    及撫摸之情況下，仍接續以手撫摸A 女背部、大腿及臀部等
    處，以此方式違反A 女之意願，而對A 女為強制猥褻得逞。
    嗣A 女回家後，於隔日將其遭遇之情形告知其母親即代號00
    000000-0（真實姓名、年籍詳卷），00000000-1再轉告A 女
    學校之導師後，經導師依法進行通報，始查悉上情。
二、案經A 女、A 女母親即代號00000000-1訴由屏東縣政府警察
    局枋寮分局報告臺灣屏東地方法院檢察署檢察官偵查起訴。
    理  由
壹、證據能力方面：
一、被告固爭執證人即告訴人A 女、A 女母親即代號00000000-1
    、A 女導師於警詢中之陳述不具證據能力，惟此部分既未經
    本院執之作為認定被告犯罪事實之證據，自無論述其證據能
    力之必要。
二、另本判決後述所引用證據資料，除有爭執之上開部分外，檢
    察官、被告餘均未爭執證據能力（見本院卷第25、27頁），
    且於本院言詞辯論終結前，渠等對於卷附上開爭執部分以外
    之具有傳聞證據性質之證據，既均已知其情，而未聲明異議
    ，本院認除上開爭執部分已敘明如上外，其他卷附具有傳聞
    證據性質之證據，並無任何違法取證之不適當情形，以之作
    為證據使用係屬適當，自得採為認定事實之證據。
貳、實體方面：
一、訊據被告固不否認於上揭時間，曾與告訴人A 女同搭該部公
    車，且坐於A 女旁邊，並曾以手碰觸A 女身體部位之事實，
    惟矢口否認有何強制猥褻之犯行，辯稱：伊是有與告訴人A
    女聊天，是鼓勵她。至於碰告訴人A 女的肩膀，是因為伊有
    這樣的習慣，另摸她的膝蓋，是因為伊要下車，要告訴她說
    再見云云。經查：
  (一)被告於上揭時、地，違反告訴人A 女之意願，對A 女為強制
    猥褻之事實，業據證人即告訴人A 女於本院審理時證稱：「
    （問：上車後如何？）我坐在司機後面第一排座位，那時我
    上車的時候，我旁邊沒有人」、「（問：被告坐在你旁邊時
    ，做了什麼事情？）他先向我搭訕，與我聊天，說他兒子與
    我同一學校，問我是否住在墾丁，並向我要電話」、「（問
    ：被告是否邊與你說話，邊摸妳？）剛開始沒有，是後來一
    邊說，一邊摸」、「（問：被告摸妳何處？）他用左手摸我
    大腿」、「（問：摸大腿後，有無摸妳何處？）他的手就直
    接搭我的背，就說，他在墾丁認識壹個女學生，也是我們學
    校的。他摸我的背摸了多久，我也不知道，因為我那時嚇到
    了，摸完背後，他還一直與我說話，我那時就貼上椅背，可
    是被告還一直想要摸我的背，之後被告就用力用手想將我拉
    過去靠近他，我那時有用力反抗，所以他沒有將我抱過去。
    被告要下車的時候，還想要摸我的臀部，被告就將手伸進身
    體與椅子的空隙間摸我的臀部並抓2 下，後來又摸我的大腿
    ，直到他要摸到我的大腿內側時，我有將腳夾緊，所以被告
    沒有摸到大腿內側，因為我有警覺，那時，被告還有告訴我
    ，叔叔要下車了」、「（問：當時，你有任何言語或動作拒
    絕嗎？）我那時是身體僵硬起來在那裡抗拒，他要摸我背的
    時候，我就一直往後面貼。我因為嚇到，所以沒有跟他說，
    請他不要這樣做，但我有假意拿電話要與朋友聯絡，因為我
    不想與他說話」等語明確在卷（見本院卷第44頁及背面、45
    頁、46頁背面），是依告訴人A 女所為證述，被告確有於上
    揭時、地，違反A 女之意願，而對其為猥褻行為甚明；衡以
    告訴人A 女與被告之前並不認識，彼此間亦無任何仇恨或怨
    隙，此分據被告、告訴人A 女分別於本院審理時陳稱及證稱
    在卷（見本院卷第24、44頁），足見告訴人A 女已無設詞誣
    設被告之動機；再者，告訴人A 女及其母即代號00000000-1
    於本院審理時亦均明確表明並不想要與被告和解，且不要求
    被告賠償等語（見本院卷25頁、48頁），亦見告訴人A 女或
    其母即代號00 000000-0 無欲藉此事用以勒索要脅被告；此
    外，並有屏東縣政府警察局枋寮分局指認犯罪嫌疑人紀錄表
    、屏東客運股份有限公司在卷可佐（見警卷第16頁、偵查卷
    第20、20頁）。則參諸上開各情，益見告訴人A 女指訴遭被
    告違反其意願而為前揭猥褻之行為，並非無據。
  (二)被告固以上揭情詞置辯。惟被告與告訴人A 女2 人之年齡係
    相差40歲，此有2 人之年籍資料附卷可稽（見本院卷第8 頁
    ，警卷後附資料袋），參以被告與告訴人A 女並不認識，業
    如前述，則在2 人年齡有一段差距，且互不認識，當時僅係
    偶遇而同坐同班公車之情況下，難認2 人往後會有任何之來
    往或交集，被告自無與告訴人A 女聊天，甚至依其所辯有碰
    觸告訴人A 女身體之必要，然被告於當時卻反於常情為上開
    行為，其動機是否良善，自非無疑；況且，依被告上開所陳
    ，倘若其當時僅係要鼓勵告訴人A 女，則因聊天及碰觸身體
    仍屬不同之舉動，被告縱要鼓勵告訴人A 女，亦無任意碰觸
    告訴人A 女身體之必要，甚且被告及告訴人A 女當時係併坐
    一起，被告若要舉手碰觸告訴人A 女之肩膀，顯屬一非常不
    順手及不自然之動作，但被告卻仍執意為之，益徵被告當時
    之用意，當非屬僅要鼓勵告訴人A 女而已，確有不良之意圖
    甚明。
  (三)綜上所述，被告上開所辯，尚不足採信，本案事證已臻明確
    ，被告違反告訴人A 女之意願，對A 女為猥褻之犯行，堪以
    認定，應予依法論科。
二、論罪科刑部分：
  (一)按猥褻云者，其行為在客觀上足以誘起他人性慾，在主觀上
    足以滿足自己性慾之謂；又刑法第224 條所稱其他「違反其
    意願之方法」，應係指該條所列舉之強暴、脅迫、恐嚇、催
    眠術以外，其他一切違反被害人意願之方法，妨害被害人之
    意思自由者而言，不以類似於所列舉之強暴、脅迫、恐嚇、
    催眠術等相當之其他強制方法，足以壓抑被害人之性自主決
    定權為必要（最高法院17年10月3 日決議、97年度第5 次刑
    事庭會議意旨參照）。被告撫摸告訴人A 女大腿、背部及臀
    部等行為，均係與性緊密關連之舉動，就其整體予以觀察，
    客觀上足以誘起他人性慾，並滿足被告個人自己之色慾，參
    照前開說明，自屬猥褻無訛。是核被告所為，係犯刑法第22
    4 條強制猥褻罪。
  (二)次按性騷擾防治法所稱之性騷擾，係指性侵害犯罪以外，對
    他人實施違反其意願而與性或與性別有關之行為，性騷擾防
    治法第2 條定有明文。是性騷擾防治法所規範性騷擾之罪，
    乃指「性侵害犯罪以外」，對他人實施違反其意願而與性或
    與性別有關行為之罪，是倘行為人之行為構成其他法律所規
    範之性侵害犯罪，即不成立性騷擾防治法所規範之罪。則如
    前述，被告之行為，構成刑法第224 條之強制猥褻罪，是自
    不成立性騷擾防治法之罪，公訴意旨認成立性騷擾防治法第
    25 條 第1 項之罪，尚有誤會，然其基本社會事實相同，本
    院自得變更起訴法條。又被告撫摸大腿、背部及臀部之行為
    ，均係出於對告訴人A 女猥褻目的所為之數舉動，且於同一
    時、地所實施，侵害同一法益，各行為獨立性極為薄弱，依
    一般社會健全觀念，在時間差距上，難以強行分開，在刑法
    評價上，以視為數個舉動之接續施行，合為包括之一行為予
    以評價，較為合理，自應論以接續犯。
  (三)本院審酌被告不思控制自己之性慾，見告訴人A 女獨自1 人
    處，認有機可趁，即違反告訴人A 女之意願而對其猥褻，缺
    乏對他人性自主權之尊重，對告訴人A 女身心造成創傷，行
    為實屬不該，且復於犯後猶飾詞否認犯行，態度不佳，難認
    有悔意，迄今尚未獲得告訴人A 女之原諒等一切情形，量處
    如主文所示之刑。
據上論斷，應依刑事訴訟法第299 條第1 項前段、第300 條，刑
法第224 條，判決如主文。
本案經檢察官鍾珮真到庭執行職務。
中    華    民    國    99    年    12    月    23    日
                    刑事第二庭  審判長法  官  徐美麗
                                      法  官  許瑜容
                                      法  官  楊宗翰
如不服本判決，應於收送達後10日內向本院提出上訴書狀（應敘
述具體理由並附繕本）。上訴書狀如未敘述理由，應於上訴期間
屆滿後20日內補提理由書於本院。
以上正本證明與原本無異。   
中    華    民    國    99    年    12    月    23    日
                                      書記官  鍾小屏
附錄本案論罪科刑法條：
（刑法第224 條強制猥褻罪）
對於男女以強暴、脅迫、恐嚇、催眠術或其他違反其意願之方法
，而為猥褻之行為者，處6 月以上5 年以下有期徒刑。

司法院資訊處製作；財團法人民間司法改革基金會備份。
